【裁判字號】    98,裁,523
【裁判日期】    980226
【裁判案由】    門牌編釘
【裁判全文】
最  高  行  政  法  院  裁  定
                                       98年度裁字第523號
上  訴  人  甲○○
被 上訴 人  臺北市信義區戶政事務所
代  表  人  乙○○
上列當事人間門牌編釘事件，上訴人對於中華民國97年9月18日
臺北高等行政法院97年度訴字第678號判決，提起上訴，本院裁
定如下：
    主  文
上訴駁回。
上訴審訴訟費用由上訴人負擔。
    理  由
一、按對於高等行政法院判決之上訴，非以其違背法令為理由，
    不得為之，行政訴訟法第242條定有明文。依同法第243條第
    1項規定，判決不適用法規或適用不當者，為違背法令；而
    判決有同條第2項所列各款情形之一者，為當然違背法令。
    是當事人對於高等行政法院判決上訴，如依行政訴訟法第24
    3條第1項規定，以高等行政法院判決有不適用法規或適用不
    當為理由時，其上訴狀或理由書應有具體之指摘，並揭示該
    法規之條項或其內容；若係成文法以外之法則，應揭示該法
    則之旨趣；倘為司法院解釋或本院之判例，則應揭示該判解
    之字號或其內容。如以行政訴訟法第243條第2項所列各款情
    形為理由時，其上訴狀或理由書，應揭示合於該條項各款之
    事實。上訴狀或理由書如未依此項方法表明，或其所表明者
    與上開法條規定不合時，即難認為已對高等行政法院判決之
    違背法令有具體之指摘，其上訴自難認為合法。
二、本件上訴人對於高等行政法院判決上訴，主張：本件臺北市
    ○○街28號後違建（即崇德街14巷1號鐵皮屋），經臺北市
    建築管理處確認係民國83年12月31日前之既存違建，經誤報
    被拆除，乃函准於面積23平方公尺以下，屋簷高3公尺以下
    ，屋脊高3.5公尺以下，以非鋼筋混凝土材料恢復。然因該
    地通道遭鄰地阻攔致上訴人尚未能回復建築，連同廢棄物亦
    未能清除，有臺北市政府97年6月25日訴願決定書可稽。同
    為臺北市政府下轄之建築管理處既已認定上訴人有權回復建
    物，且上訴人之戶籍亦尚設在該地，即非廢棄之建物，不合
    予以註銷門牌之要件，被上訴人未予詳查，率予註銷上訴人
    之門牌，實有未當，原審未予詳細審認，適用法令亦有錯誤
    等語。
三、經查原判決從實體上駁回上訴人之課予義務訴訟（即請求被
    上訴人作成「補發臺北市○○街14巷1號門牌予上訴人」之
    行政處分），其主要理由即是：門牌之功能在協助人民日常
    生活之運作，方便其對外聯繫，其發給必須以有「可供居住
    使用」之建築物存在為前提。而本案上訴人所指之前揭建築
    物，實質上已因拆除而成為一廢墟，並無再補發門牌之必要
    。其法律見解並無錯誤，至於上訴理由所稱其有權就地重建
    云云，亦是將來重建後是否補發門牌之議題，實與本案之勝
    負判斷無涉，是其前開上訴意旨論之實質，無非係就原審之
    法律論斷，依其主觀片面之意見為空泛之指摘而非具體表明
    原判決有「不適用法規」、「適用法規不當」，或有「行政
    訴訟法第243條第2項所列各款情形」，難認對該判決之如何
    違背法令已有具體之指摘。依首開規定及說明，應認其上訴
    為不合法。
四、據上論結，本件上訴為不合法。依行政訴訟法第249條第1項
    前段、第104條、民事訴訟法第95條、第78條，裁定如主文
    。
中    華    民    國    98    年    2     月    26    日
                    最高行政法院第一庭
                        審判長法官  鄭  淑  貞
                              法官  林  茂  權
                              法官  侯  東  昇
                              法官  帥  嘉  寶
                              法官  胡  方  新
以  上  正  本  證  明  與  原  本  無  異
中    華    民    國    98    年    3     月    2     日
                              書記官  莊  俊  亨


司法院資訊處製作；財團法人民間司法改革基金會備份。
